---
title: "R Notebook Laut gegen Nazis"
output: html_notebook
---

Notebook des Projekts "Laut gegen Nazis"
eingereicht von
Nele Günther, Julia Bartsch, Birka Kallenbach, Luisa Bleich und Vanessa Hafner
Hochschule der Medien, Stuttgart

Leitfrage: 
Inwieweit engagieren sich Künstler, die sich bei Laut gegen Nazis e.V. engagieren, auch anderweitig für soziale Organisationen? 
Am Beispiel der zwei Kampagnen #unfollowme und Counter Speech Tour

Zunächst wird das Gesamtnetzwerk erstellt (Unfollowme und Counterspeech). Dann werden die Projekte als einzelne Netzwerke erstellt und aus jedem Netzwerk wird noch einmal "Laut gegen Nazis" gelöscht, da alle Knoten sonst mit damit verbunden wären und wir die Beziehungen zwischen den Akteuren und Organisationen abgesehen von dieser Verbindung ermitteln wollen. 

```{r}
library("igraph")
library("igraphdata")
```


```{r Netzwerk zusammen}
zusnod <- read.csv("https://raw.githubusercontent.com/birx/Blockseminar/master/Gemeinsam%20-%20Nodelist-904.csv", header=T, as.is=T)

zusedge <-  read.csv("https://raw.githubusercontent.com/birx/Blockseminar/master/GemeinsamEdges06.csv", header=T, as.is=T)

zusmatrix <- as.matrix(zusedge)

zusammen <- graph_from_data_frame(d=zusedge, vertices=zusnod, directed=F) # erstellt das Gesamtnetzwerk 

zusammen # Abfragen was eingelesen wurde

lgno <- delete_vertices(zusammen, V(zusammen)[name="Laut gegen Nazis"]) # Gesamtnetzwerk ohne Laut gegen Nazis



u <- delete_vertices(zusammen, V(zusammen)[Projekt=="2"])  # Teilnetzwerk Unfollowme erstellen 
plot(u,
     layout=layout_with_kk,
     sub="Teilnetzwerk Unfollowme")
uo <- delete_vertices(u, V(u)[name == "Laut gegen Nazis"]) # Teilnetzwerk unfollowme ohne Laut gegen Nazis erstellen
plot(uo,
     layout=layout_with_kk,
     sub="Unfollowme ohne Laut gegen Nazis")



c <- delete_vertices(zusammen, V(zusammen)[Projekt=="1"]) # Teilnetzwerk Counterspeech erstellen 
plot(c,
     layout=layout_with_kk)
co <- delete_vertices(c, V(c)[name == "Laut gegen Nazis"]) # Teilnetzwerk Counterspeech ohne Laut gegen Nazis erstellen
plot(co, 
     layout=layout_with_kk,
     sub="Counterspeech ohne Laut gegen Nazis")

# alle Netzwerke (ohne Laut gegen Nazis) in Two Mode darstellen
V(lgno)[(V(lgno)$type=="2")]$shape <- "square" # Two Mode visualisierung f??r Netzwerk Zusammen ohne LGN
V(lgno)[(V(lgno)$type=="1")]$shape <- "circle"

V(uo)[(V(uo)$type=="2")]$shape <- "square" # Two Mode visualisierung f??r Netzwerk unfollowme ohne LGN
V(uo)[(V(uo)$type=="1")]$shape <- "circle"

V(co)[(V(co)$type=="2")]$shape <- "square" # Two Mode visualisierung f??r Netzwerk Counterspeech ohne LGN 
V(co)[(V(co)$type=="1")]$shape <- "circle"

V(lgno)$label <- V(lgno)$display # festlegen, dass bei allen Netzwerken immer "display" als Knotenlabel angezeigt wird statt "name"
V(c)$label <- V(c)$display
V(co)$label <- V(co)$display
V(u)$label <- V(u)$display
V(uo)$label <- V(uo)$display

```


0. Gesatmnetzwerk und Übersicht über die Projekte 
```{r}

V(zusammen)[(V(zusammen)$type=="2")]$color <- "#5EA754" # grün
V(zusammen)[(V(zusammen)$type=="1")]$color <- "#7FA2F5" #blau

plot(zusammen, layout=layout_nicely,
     vertex.size=7, 
     vertex.label.family="Helvetica",
     vertex.label.color="black",
     vertex.frame.color="NA", 
     sub="Gesamtnetzwerk",
      vertex.label.cex=.3 )


V(lgno)[(V(lgno)$type=="2")]$color <- "#5EA754" # grün
V(lgno)[(V(lgno)$type=="1")]$color <- "#7FA2F5" #blau

plot(lgno, layout=layout_nicely,
     vertex.size=7, 
     vertex.label.family="Helvetica",
     vertex.label.color="black",
     vertex.frame.color="NA", 
     sub="Gesamtnetzwerk ohen Laut gegen Nazis",
      vertex.label.cex=.3 )

V(zusammen)[(V(zusammen)$Projekt=="3")]$color <- "#5EA754" # grün 
V(zusammen)[(V(zusammen)$Projekt=="1")]$color <- "#FF655D" #rot
V(zusammen)[(V(zusammen)$Projekt=="2")]$color <- "#7FA2F5" #blau

plot(zusammen, layout=layout_nicely,
     vertex.size=7, 
     vertex.label.family="Helvetica",
     vertex.label.color="black",
     vertex.frame.color="NA", 
     sub="Visualisierung nach Projekten: Rot:Unfollowme, Blau: Counterspeech, Grün:Beides",
      vertex.label.cex=.3 )
```


1.	Nationalität: Die Mehrheit der Künstler, die sich bei LGN engagieren, haben einen Migrationshintergrund.
```{r}
V(lgno)[(V(lgno)$migration=="1")]$color <- "#FF7F01" #orange
V(lgno)[(V(lgno)$migration!="1")]$color <- "#5EA754" #grün
migration<- delete_vertices(lgno, V(lgno)[migration =="99"]) # es werden knoten gel??scht, damit nur die ??brig bleiben, die K??nstler ??brig bleiben, die einen Migrationshintergrund haben f??r eine bessere ??bersicht. 
plot(migration,
     layout=layout.grid, 
     vertex.size=6, 
     vertex.label.dist=1, 
     main="Migrationshintergrund",
     sub="Kuenstler mit Migrationshintergrund in orange",
     vertex.size=7, 
     vertex.label.family="Helvetica",
     vertex.label.color="black",
     vertex.frame.color="NA", 
     vertex.label.cex=.6)

V(lgno)[(V(lgno)$migration=="1")]$color <- "#D49E26" # zurücksetzen auf die default-Farbe von RStudio
V(lgno)[(V(lgno)$migration!="1")]$color <- "#D49E26" 
      
```


2. Es engagieren sich mehr Männer als Frauen bei Laut gegen Nazis
```{r}
sexy <- delete_vertices(lgno, V(lgno)[ type==2]) 
V(sexy)[(V(sexy)$sex=="1")]$color <- "#7FA2F5"#blau
V(sexy)[(V(sexy)$sex=="2")]$color <- "#FF655D" #rot
V(sexy)[(V(sexy)$sex=="99")]$color <- "#FFDA0D" #gelb
plot(sexy, layout=layout_nicely,
     vertex.size=7, 
     vertex.label.family="Helvetica",
     vertex.label.color="black",
     vertex.frame.color="NA", sub= "Maenner - blau, Frauen - rot und Bands - gelb")

ecount(sexy)
vcount(sexy)

V(sexy)[(V(sexy)$sex=="1")]$color <- "#D49E26"# zurücksetzen auf die default-Farbe von RStudio
V(sexy)[(V(sexy)$sex=="2")]$color <- "#D49E26" 
V(sexy)[(V(sexy)$sex=="99")]$color <- "#D49E26" 
```
25 Maenner
11 Frauen 
5 Bands
Werden die Bands nicht mitberuecksichtigt, machen die Maenner einen Anteil von  69,44 % aus. Die Frauen hingegen nur 30,56 %. 
Unter Beruecksichtigung der Bands stellen die Maenner immer noch einen Anteil von 60,98 % dar, die Bands 12,19 % und die Frauen 26,83

2.1 Männer engagieren sich auch mehr als Frauen
```{r}
maenner <- delete_vertices(lgno, V(lgno)[ sex==2])
maenner1 <-delete_vertices(maenner, V(maenner)[sex==99 & type==1])
plot (delete.vertices(simplify(maenner1), degree(maenner1)==0), 
      vertex.label= NA, 
      main="Maenner",
      vertex.label = NA, 
      main="Frauen",
      vertex.size=7,
      layout=layout_with_kk,
      vertex.label.family="Helvetica",
     vertex.label.color="black",
     vertex.frame.color="NA", 
     vertex.label.cex=.6,
    vertex.color="#7FA2F5") # isolierte werden gelöscht und die labels werden ausgeblendet


frauen <- delete_vertices(lgno, V(lgno)[sex==1])
frauen1 <-delete_vertices(frauen, V(frauen)[sex==99 & type==1])
plot (delete.vertices(simplify(frauen1), degree(frauen1)==0), 
      vertex.label = NA, 
      main="Frauen",
      vertex.size=7,
      layout=layout_with_kk,
      vertex.label.family="Helvetica",
     vertex.label.color="black",
     vertex.frame.color="NA", 
     vertex.label.cex=.6,
     vertex.color="#FF655D") # isolierte werden gelöscht und die labels werden ausgeblendet


  


ecount(maenner1)
ecount(frauen1)
```
Maenner 84 Kanten zu anderen Orgas
Frauen 32 Kanten zu anderen Orgas
63,63 % der Frauen engagieren sich neben Laut gegen Nazis fuer mindestens eine weiterer Organisation. 
84 % der Maenner engagieren sich neben Laut gegen Nazis fuer mindestens eine weiterer Organisation. 
Im Durchschnitt engagiert sich jede Frau fuer 2,91 Organisationen und jeder Mann fuer 3,36 Organisationen.


3	Alter: Ältere Künstler engagieren sich häufiger als junge.
```{r}
jung <- delete_vertices(lgno, V(lgno)[alter<3 & type=="1"])  # alle personen mit alter über 3 löschen


V(jung)[(V(jung)$type=="2")]$color <- "#5EA754" #grün
V(jung)[(V(jung)$type=="1")]$color <- "#7FA2F5" #blau
plot(delete.vertices(simplify(jung), degree(jung)==0), 
     vertex.label=NA, 
     sub= "Netzwerk Kuenstler bis 30",
     layout=layout_nicely,
     vertex.size=7, 
     vertex.label.family="Helvetica",
     vertex.label.color="black",
     vertex.frame.color="NA")



alt <- delete_vertices (lgno, V(lgno)[alter>2 & type=="1"])

V(alt)[(V(alt)$type=="2")]$color <- "#5EA754" #grün
V(alt)[(V(alt)$type=="1")]$color <- "#7FA2F5" #blau
plot(delete.vertices(simplify(alt), 
                     degree(alt)==0), 
                     vertex.label=NA, 
                     sub= "Netzwerk Kuenstler 30+", 
     layout=layout_nicely,
     vertex.size=7, 
     vertex.label.family="Helvetica",
     vertex.label.color="black",
     vertex.frame.color="NA")  
gsize(alt)

ecount(lgno)
```
Es gibt 32 Kuenstler bei denen das Alter bekannt ist. Davon sind 8 Kuenstler alt und 24 Kuenstler jung.
Insgesamt gibt es 8 Kanten von ??ltern Kuenstler zu Organisationen und 101 Kanten von j??ngeren Kuenstlern zu Organisationen. 
Aeltere Kuenstler engagieren sich im Durchschnitt fuer 2,5 Organisationen
Juengere Kuenstler engagieren sich im Durchschnitt fuer 4,21 Organisationen

4	Follower: Bekannte Künstler engagieren sich häufiger als weniger bekannte.
```{r}
#nur Personen mit Follower unter 200.000 bleiben ??brig
follow <- delete_vertices(lgno, V(lgno)[follower >6 & type=="1" ]) 


V(follow)[(V(follow)$type=="2")]$color <- "#5EA754" # grün
V(follow)[(V(follow)$type=="1")]$color <- "#7FA2F5" #blau
plot(delete.vertices(simplify(follow), degree(follow)==0), 
     vertex.label = NA, 
     layout=layout_nicely,
     vertex.size=7, 
     vertex.label.family="Helvetica",
     vertex.label.color="black",
     vertex.frame.color="NA", 
     sub="Nur Kuenstler mit weniger als 200 000 Followern")
degree(follow)

#nur Personen mit Follower ??ber 200.000 bleiben ??brig
follow1 <-delete_vertices(lgno, V(lgno)[follower <7 & type=="1" ]) 
follow2 <-delete_vertices(follow1, V(follow1)[follower ==99 & type=="1" ])

V(follow2)[(V(follow2)$type=="2")]$color <- "#5EA754" # grün
V(follow2)[(V(follow2)$type=="1")]$color <- "#7FA2F5" #blau
plot(delete.vertices(simplify(follow2), degree(follow2)==0), 
     layout=layout_nicely,
     vertex.size=7, 
     vertex.label.family="Helvetica",
     vertex.label.color="black",
     vertex.frame.color="NA",
     sub="Nur Kuenstler mit mehr als 200 000 Followern") 
```

Follower unter 200.000 = 35 Kuenstler
Follower ueber 200.000 = 4 Kuenstler 
unter 200.000 gibt es 105 Verbindungen, ueber 200.000 13 Verbindungen
Im Durchschnitt engagiert sich jeder unbekannterer Kuenstler fuer 3 Organisationen
Jeder bekannte Kuenstler engagiert sich durchschnittlich fuer 3,25 Organisationen

5	Engagement: Künstler, die sich bei LGN engagieren, engagieren sich hauptsächlich für Organisationen der Politik.

```{r}
V(lgno)[(V(lgno)$type=="1")]$color <- "grey" #dunkelrot
V(lgno)[(V(lgno)$engagement=="1")]$color <- "#7B241C" #dunkelrot
V(lgno)[(V(lgno)$engagement=="2")]$color <- "#E74C3C" # hellrot 
V(lgno)[(V(lgno)$engagement=="3")]$color <- "#C39BD3" # helles lila
V(lgno)[(V(lgno)$engagement=="4")]$color <- "#7D3C98" # dunkles lila
V(lgno)[(V(lgno)$engagement=="5")]$color <- "#1A5276" # dunkles blau 
V(lgno)[(V(lgno)$engagement=="6")]$color <- "#5DADE2" # helles blau 
V(lgno)[(V(lgno)$engagement=="7")]$color <- "#145A32" # dunkles gr??n
V(lgno)[(V(lgno)$engagement=="8")]$color <- "#58D68D" # helles gr??n 
V(lgno)[(V(lgno)$engagement=="99" & type=="2")]$color <- "black"
V(lgno)[(V(lgno)$engagement=="5" & engagement2=="8")]$color <- "#E67E22" # orange
V(lgno)[(V(lgno)$engagement=="6" & engagement2=="8")]$color <- "#515A5A" # grau 
V(lgno)[(V(lgno)$engagement=="8" & engagement2=="5")]$color <- "#E67E22"# orange
V(lgno)[(V(lgno)$engagement=="2" & engagement2=="1")]$color <- "#F4D03F" # gelb

plot(delete.vertices(simplify(lgno), degree(lgno)==0), 
     layout=layout_nicely,
     vertex.size=8, 
     vertex.label=NA,
     vertex.label.family="Helvetica",
     vertex.label.color="black",
     vertex.frame.color="NA", 
     sub= "Bildung dunkelrot, Kinder hellrot, Behinderung helles lila, Umwelt dunkles lila, Politik dunkles blau, Gesundheit helles blau, Sport dunkles Grün, Gesellschaft helles Grün, NA Schwarz, Gesellschaft und Politik Orange, Gesundheit und Gesellschaft grau, Kinder und Bildung Gelb")

V(lgno)[(V(lgno)$type=="1")]$color <- "#D49E26" # zurücksetzen auf die default-Farbe von RStudio
V(lgno)[(V(lgno)$type=="2")]$color <- "#D49E26" 
```

6	Engagement: Künstler mit Migrationshintergrund engagieren sich eher für politische Organisationen als Künstler ohne Migrationshintergrund.
```{r}
  V(lgno)[(V(lgno)$migration=="1")]$color <- "#FF655D" # rot für migration
 V(lgno)[(V(lgno)$engagement=="5")]$color <- "#5EA754" # gruen für politik
  V(lgno)[(V(lgno)$engagement2=="5")]$color <- "#5EA754"
    V(lgno)[(V(lgno)$engagement3=="5")]$color <- "#5EA754"
politik1<- delete_vertices(lgno, V(lgno)[engagement !="5" & type=="2" ]) # alles l??schen was sowohl nicht sich f??r politik engagiert ALS AUCH eine Organisation ist (alle Organisationen die sich nicht f??r politik engagieren)
mm<- delete_vertices(politik1, V(politik1)[type=="1" & migration != "1"]) #Alle Personen mit NA (3) Migration l??schen 

plot(mm, 
     vertex.label=NA,
     layout= layout_nicely, 
     vertex.size=7,
     vertex.frame.color="NA", 
     sub="Kuenstler mit Migrationshintergrund, die sich politisch engagieren")

degree(mm) # Anzahl der Verbindungen von Personen mit Migrationshintergrund zu politischen Organisationen
gsize(mm)

 V(lgno)[(V(lgno)$engagement=="5")]$color <- "#5EA754" #grün
  V(lgno)[(V(lgno)$engagement2=="5")]$color <- "#5EA754"
    V(lgno)[(V(lgno)$engagement3=="5")]$color <- "#5EA754"
politik2<- delete_vertices(lgno, V(lgno)[engagement !="5" & type=="2" ]) # alles l??schen was sowohl nicht sich f??r politik engagiert ALS AUCH eine Organisation ist (alle Organisationen die sich nicht f??r politik engagieren)
omigration <- delete_vertices(politik2, V(politik2)[migration=="1"])
plot(omigration, 
     vertex.label=NA,
     layout= layout_nicely, 
     vertex.size=7,
     vertex.frame.color="NA", 
     sub="Kuenstler ohne Migrationshintergrund, die sich politisch engagieren")
degree(omigration) 
gsize(omigration) # z??hlt die Verbindungen

#Gegen??berstellung beide Netzwerke
par(mfrow=c(2,2), mar=c(0,0,2,2)) # definiert, dass 3 Abbildungen in einer Zeile stehen
plot(omigration, 
     sub = "Kuenstler ohne Migrationshintergrund, die sich fuer politische Organisationen engagieren")
plot(mm,
     sub= "Kuenstler mit Migrationshintergrund, die sich fuer politische Organisationen engagieren")

gsize(omigration)
gsize(mm)
edge_density(mm)
edge_density(omigration)

V(lgno)[(V(lgno)$type=="1")]$color <- "#D49E26" # zurücksetzen auf die default-Farbe von RStudio
V(lgno)[(V(lgno)$type=="2")]$color <- "#D49E26" 

```

7	Engagement: Künstler mit dem gleichen Management engagieren sich für die gleichen Organisationen.
```{r}
# Nur Management Fourmusic 
egoOlli <- make_ego_graph(lgno, order=1, c("Oliver Harris"))
egoIlira<- make_ego_graph(lgno, order=1, c("ILIRA"))
Fourmusic<- egoOlli[[1]] + egoIlira[[1]]

V(Fourmusic)[(V(Fourmusic)$type=="2")]$color <- "#5EA754" # grün
V(Fourmusic)[(V(Fourmusic)$type=="1")]$color <- "#7FA2F5" #blau
plot(Fourmusic, sub=" Nur Kuenstler, die das Management Fourmusic haben",
  layout=layout_nicely,
     vertex.size=8, 
     vertex.label.family="Helvetica",
     vertex.label.color="black",
     vertex.frame.color="NA", 
  vertex.color="#9ACD32", 
  vertex.label.cex=.8)


#nur Management Sony 
vertex.attributes(lgno)$Management

sony <- delete_vertices(lgno, V(lgno)[Management!="1" & type=="1"]) 
degree(sony)
V(sony)$label <- V(sony)$display
V(sony)[(V(sony)$type=="2")]$color <- "#5EA754" # grün
V(sony)[(V(sony)$type=="1")]$color <- "#7FA2F5" #blau
plot(delete.vertices(simplify(sony), degree(sony)==0), 
     layout=layout_with_kk,
     vertex.size=7, 
     vertex.label.family="Helvetica",
     vertex.label.color="black",
     vertex.frame.color="NA", 
      vertex.label.cex=.5 ,
     sub=" Nur Kuenstler, die das Management Sony haben")
```

8	Engagement: Künstler von #unfollowme engagieren sich mehr für politische Organisationen als Künstler von Counter Speech.
```{r}
#nur politisches Engagement unfollowme 
pu<- delete_vertices(uo, V(uo)[engagement !="5" & type =="2" ])
plot (pu)
ecount(pu)
edge_density(pu)
#nur politisches Engagement counterspeech
pc<- delete_vertices(co, V(co)[engagement !="5" & type =="2" ])
plot (pc)
ecount(pc)
edge_density(pc)
```
14 Kuenstler bei Couter Speech
28  Kuenstler bei Unfollowme
35,71 % der Kuenstler von CS engagieren sich bei politischen Organisationen
21, 43 % der Kuenstler bei UM engagieren sich fuer politische Organisationen
6,69  % der moeglichen Verbindungen zu den vorhanden politischen Organisationen im Gesamtnetzwerk werden erfuellt bei Counter Speech
Waehrend bei Unfollowme nur 1,56 % umgesetzt werden
